【裁判字號】    96,自,221
【裁判日期】    970407
【裁判案由】    誣告
【裁判全文】
臺灣臺北地方法院刑事裁定               96年度自字第221號
自  訴  人  丙○○
代  理  人  郭錦茂律師
被      告  甲○○
選任辯護人  江大寧律師
            李育任律師
上列被告因誣告案件，經自訴人提起自訴，本院裁定如下：
    主  文
自訴駁回。
    理  由
一、自訴意旨詳如附件「刑事自訴狀」所載。
二、被告甲○○否認有何誣告之犯行，辯稱：伊以前曾擔任過伸
    翔五金股份有限公司（下稱伸翔公司）之董事，但並未參與
    公司決策，公司事務係由乙○○負責，乙○○對丙○○提起
    自訴之事，伊完全不知情等語。
三、按法院或受命法官於自訴案件第一次審判期日前訊問及調查
    結果，如認案件有刑事訴訟法第二百五十二條至第二百五十
    四條之情形者，得以裁定駁回自訴，刑事訴訟法第三百二十
    六條第三項定有明文。又按刑法第一百六十九條第一項之誣
    告罪，以意圖他人受刑事或懲戒處分，而向該管公務員誣告
    為要件，是若被告無向該管公務員誣告之事實，自難以該罪
    相繩。
四、經查：
（一）本件共同被告乙○○為伸翔公司之代表人，於民國九十四
      年十二月二十九日，其主張本件自訴人丙○○與訴外人黃
      宗雄、黃宗權共同基於侵害伸翔公司所創設之商標「MIZ
      」之犯意聯絡，先由黃宗雄、黃宗權兄弟二人所創設之銘
      昱工業有限公司委託銘豐壓鑄有限公司製造鑄有「MIZ」
      圖樣之仿冒鑰匙，製作完竣後，再由丙○○所經營之冠高
      有限公司販售、輸出至美國，圖牟不法利益，而認丙○○
      與黃宗雄、黃宗權等人涉犯行為時即八十六年五月七日公
      布之商標法第六十二條第一款、第六十三條製造與販賣仿
      冒商標商品罪，向本院提起自訴，嗣經本院以九十五年度
      自字第二號案件審理後，認丙○○、黃宗雄、黃宗權等人
      犯罪嫌疑不足，而均於九十六年三月八日判決無罪，嗣均
      於九十五年四月二日確定等情，業經本院調取本院九十五
      年度自字第二號違反商標法案件卷宗查閱無訛，並有上開
      判決書在卷可參，自堪信為真實。
（二）於本院九十五年度自字第二號案件中，自訴人為伸翔公司
      ，被告甲○○並非該案之自訴人，是已難認被告甲○○有
      對該管公務員誣指自訴人犯罪而提起自訴之客觀事實，又
      共同被告乙○○於本院準備程序時供稱：當初伊對丙○○
      提起自訴時，被告甲○○並不知情，亦非被告甲○○指示
      伊對丙○○提起自訴的等語（見本院九十七年一月十七日
      準備程序筆錄），核與被告甲○○辯稱伊確實不知道乙○○對丙○○提起自訴之事等語相符，亦難認被告甲○○與
      共同被告乙○○間有何對丙○○提起自訴之意思聯絡；此
      外，自訴人對於被告甲○○確實涉犯自訴意旨所指之誣告
      罪嫌，尚無法舉證以實其說，本院復查無其他積極證據足
      認被告甲○○涉有自訴人所指訴之誣告犯行，故本件顯屬
      刑事訴訟法第二百五十二條第十款之犯罪嫌疑不足之情形
      ，自訴應予駁回。
據上論斷，應依刑事訴訟法第三百二十六條第三項、第二百五十
二條第十款，裁定如主文。
中    華    民    國    97    年    4     月    7     日
                     刑事第一庭  審判長法  官  陳興邦
                                       法  官  蘇嘉豐
                                       法  官  劉素如
上正本證明與原本無異。
如不服本裁定，應於裁定送達後5 日內向本院提出抗告狀。
                                       書記官  陳育君
中    華    民    國    97    年    4     月    7     日


司法院資訊處製作；財團法人民間司法改革基金會備份。
